臺灣宜蘭地方法院刑事判決
110年度訴字第409號
公  訴  人  臺灣宜蘭地方檢察署檢察官
被      告  許金  



            丁親致



            鮑阿芝


上列被告因妨害風化案件，經檢察官提起公訴（110年度偵字第1
994號），本院判決如下：
    主  文
乙○、甲○○、戊○○均無罪。
    理  由
公訴意旨略以：被告乙○、戊○○及甲○○3人共同基於意圖使女子
  與他人為猥褻行為而媒介、容留以營利之犯意聯絡，先由乙○
  承租宜蘭縣○○鄉○○路○段00號之1之房屋以經營「錦芙蓉男女養
  生館」作為容留性交易之場所，並提供跳蛋、保險套等物，再
  由甲○○、戊○○負責在現場招攬、引導男客與按摩小姐為性交易
  及收取性交易款項，而以每節120分鐘、新臺幣（以下未特別
  註明幣別，則均為新臺幣）1,700元之代價，安排按摩小姐在
  前址「錦芙蓉男女養生館」從事以手按摩、撫摸男客生殖器直
  至射精為止（即俗稱半套）之猥褻行為之性交易，乙○則從中
  抽取500元牟利，乙○、戊○○及甲○○即以此容留、媒介按摩小姐
  與男客為猥褻行為之方式，吸引男客前來消費而增加營收以營
  利，而於民國110年2月23日晚間8時許，以1,700元之價格，共
  同媒介而容留前開養生館之按摩服務員丙○○與男客丁○○在前址
  養生館5號房內為半套之猥褻行為。嗣經警於110年2月23日晚
  間8時50分許，在前址搜索查獲，並當場扣得現金10萬6,060元
  、人民幣2,180元、保險套128個、記帳單、跳蛋、沾有精液之
  床單、使用過之衛生紙、保險套各1個，始查悉上情，因認被
  告3人共同涉犯刑法第231條第1項之意圖使女子與他人為猥褻
  行為而容留、媒介以營利罪嫌等語。
按犯罪事實應依證據認定之，無證據不得認定犯罪事實；不能
  證明被告犯罪者或其行為不罰者，應諭知無罪之判決，刑事訴
  訟法第154 條第2 項及第301 條第1 項分別定有明文。次按，
  認定不利於被告之事實，須依積極證據，苟積極證據不足為不
  利於被告事實之認定時，即應為有利於被告之認定，更不必有
  何有利之證據；又事實之認定，應憑證據，如未能發現相當證
  據，或證據不足以證明，自不能以推測或擬制之方法，以為裁
  判基礎。而刑事訴訟法上所謂認定犯罪事實之積極證據，係指
  適合於被告犯罪事實之認定之積極證據而言，雖不以直接證據
  為限，間接證據亦包括在內；然而無論直接或間接證據，其為
  訴訟上之證明，須於通常一般之人均不致有所懷疑，而得確信
  其為真實之程度者，始得據為有罪之認定，倘其證明尚未達到
  此一程度，而有合理之懷疑存在時，致使無從形成有罪之確信
  ，根據「罪證有疑，利於被告」之證據法則，即不得遽為不利
  被告之認定（最高法院30年上字第816 號、29年上字第3105號
  、30年上字第1831號、40年台上字第86號及76年台上字第4986
  號判決意旨參照）。
公訴意旨認被告3人共同涉犯圖利容留、媒介猥褻罪嫌，係以證
  人即男客丁○○、與丁○○同行之友人吳宗叡、按摩女子丙○○於警
  詢、偵查中之證述、警方至現場搜索之相片56紙及扣案之現金
  10萬6,060元、人民幣2,180元、保險套128個、記帳單、跳蛋
  、沾有精液之床單、使用過之衛生紙、保險套各1個等物資為
  論據。而訊據被告3人則均堅詞否認涉有圖利容留、媒介猥褻
  之犯行，被告乙○辯稱：伊承租前址經營按摩店，每2小時收費
  1,200元，按摩小姐分700元，伊分500元，小姐吃住及水電由
  伊負擔，伊沒有要求小姐在店內從事全套或半套之性交易，當
  天伊沒有在店裏等語，被告戊○○辯稱：伊只是按摩小姐，2小
  時收費1,200元，伊分700元，500元給店長乙○，伊從110年1月
  開始任職，當天係伊開門接待，伊跟客人說2小時1,200元，服
  務內容就是刮砂、按摩，這2個客人是由甲○○與丙○○服務的等
  語，被告甲○○則以：伊在該店擔任按摩小姐，任職約2年左右
  ，2小時收費1,200元純按摩，當天伊服務其中一名客人，伊沒
  有從事性交易等語置辯。經查：
㈠被告乙○係前址「錦芙蓉男女養生館」負責人，被告甲○○、戊○○
  及丙○○則均在其內任職乙節，為被告3人於警詢、偵查、本院
  準備程序中及證人丙○○於警詢、偵查中所共陳（警卷第1至2、
  7、12、16至17頁、偵卷第13頁背面至14頁、訴卷第53至55頁
  ），而丁○○、吳宗叡則於110年2月23日晚間8時許前往消費，
  由戊○○接待引導後，丁○○由丙○○服務，吳宗叡則由甲○○服務等
  情，則經證人丁○○於警詢、偵查、本院審理中及吳宗叡於警詢
  及偵查中證述綦詳（警卷第20至25頁、偵卷第12頁背面至13頁
  、訴卷第94至99頁），此部分之事實固均先堪以認定。
㈡而證人丙○○於警詢及偵查中固均否認有與丁○○為俗稱「半套」
  之猥褻行為，證稱：當天沒有提供半套之性服務，只是單純按
  摩，也沒有性服務之報價，當天伊沒有收到錢，因為按到一半
  警察就來了等語，然證人丁○○於警詢證稱：當天是由丙○○為伊
  全身按摩，後來丙○○告知伊有全套及半套之服務，半套加500
  元，全套加2,500元，半套就是用手幫伊打手槍，當時丙○○剛
  開始幫打（手槍）等語（警卷第21至22頁），於偵查中復證稱
  ：一開始由丙○○為伊正常全身按摩，後來丙○○跟伊說有全套跟
  半套服務，半套加500元，全套加2,500元，伊認為半套就是用
  手打手槍，全套就是直接從事性行為，後來伊跟丙○○進行的是
  半套等語（偵卷第13頁），迄本院審理時亦證稱：大概按了半
  小時左右，幫伊按摩的人詢問伊要不要做半套服務，加500元
  ，伊就口頭答應了，半套就是打手槍，全套就是直接從事性行
  為，伊和按摩的人還在半套進行中，警察就來了等語（訴卷第
  97至99頁），衡諸證人丙○○本身係受僱於被告乙○在上址店內
  擔任按摩師工作，並為提供本件半套性交易服務之人，其所為
  之證詞，難免有卸責並迴護被告3人之情事；反觀證人丁○○自
  警詢、偵查迄本院審理時，均一致證稱如上，且就本案猥褻性
  交易之行為過程及價格等情節，均證述相符，又證人丁○○與被
  告3人、證人丙○○素不相識，亦無仇隙，應無構詞設陷被告等
  人之理，況證人丁○○係警方在上址「錦芙蓉男女養生館」實施
  搜索時，當場查獲其與店內之女按摩師丙○○從事半套性交易行
  為，而此等情形於社會一般評價上亦非名譽之事，苟非確有其
  事，證人丁○○又豈會向警方坦承上情？是本件自以與被告3人
  無利害關係之證人丁○○之證述，較為可信，從而，丁○○與丙○○
  有在前址為猥褻之性交易行為乙節，應堪認定。
㈢然證人丁○○於警詢時證稱：係丙○○告知伊性交易（即半套、全
  套）之訊息及金額，伊還沒有付錢，丙○○沒有告知伊錢要交給
  何人等語（警卷第21頁），於本院審理時亦證稱：一開始跟伊
  接洽的人沒有跟伊說養生館有在做全套或半套之性交易，只告
  訴伊按摩的價格，好像是2小時1,200元，是幫伊按摩的人按摩
  約半小時後，才問伊要不要做半套的服務，說要加500元，伊
  還沒有付錢給幫伊按摩的人等語（訴卷第94至96頁），而證人
  吳宗叡於警詢時則證稱：當時係由甲○○為伊按摩，甲○○無向伊
  詢問是否性交易，亦無講到性交易之價錢等語（警卷第25頁）
  ，於偵查中亦證稱：當天伊進去那家店，甲○○叫伊上去2樓，
  當時是一般的背部按摩，沒有提到性交易等語，則被告戊○○、
  甲○○於接待證人丁○○、吳宗叡時既均無提及有提供半套或全套
  之性交易服務，亦未收取證人丁○○為半套性交易服務之費用，
  而被告乙○當時則未在場，亦無證據證明被告乙○有指示或授權
  店內小姐與客人為半套或全套之性交易，即無法排除丁○○與丙○○為猥褻之性交易行為係丙○○個人所為，實難遽認被告3人就
  丙○○與丁○○間之猥褻行為，有何媒介或容留以營利之主觀犯意
  及參與之犯行。
㈣至前址經警搜索時，固扣得現金10萬6,060元、人民幣2,180元
  、保險套128個、記帳單、跳蛋、沾有精液之床單、使用過之
  衛生紙、保險套各1個等物，然前開保險套128個、跳蛋、沾有
  精液之床單、使用過之衛生紙、保險套各1個等物品究係何人
  所有或提供，未經證明，且本件經查獲及起訴之事實係認定丁○○與丙○○從事半套之猥褻行為，而證人丁○○復證稱：當時丙○○
  剛開始幫伊打手槍，沒有給伊保險套，丙○○還沒跟伊收錢…半
  套的錢是按完之後才給，伊還沒有付錢，伊無使用保險套，當
  時按摩的人沒有拿出保險套等語(警卷第21頁、偵卷第13頁、
  訴卷第96、98頁)，是前開扣案物品均與本案犯罪事實無涉，
  即難執為不利於被告3人之認定。
綜上，公訴意旨認被告3人涉犯圖利容留、媒介猥褻罪所憑之證
  據，仍存有合理之懷疑，尚未達於通常一般之人均不致有所懷
  疑，而得確信其為真實之程度，本院無從形成被告3人有罪之
  確信，根據「罪證有疑，利於被告」之證據法則，即不能證明
  被告3人犯罪，參諸前揭說明，依法自均應為無罪判決之諭知
  。
據上論斷，應依刑事訴訟法第301條第1項前段，判決如主文。
本案經檢察官董良造、蔡明儒提起公訴，檢察官林禹宏到庭執行
職務。
中　　華　　民　　國　　111 　年　　4 　　月　　12　　日
                  刑事第四庭  審判長法  官  林惠玲
                                    法  官  楊心希
                                    法  官  陳錦雯
以上正本證明與原本無異。
如不服本判決應於收受送達後二十日內向本院提出上訴書狀，並
應敘述具體理由；其未敘述上訴理由者，應於上訴期間屆滿後二
十日內向本院補提理由書(均須按他造當事人之人數附繕本)「切
勿逕送上級法院」。
                                    書記官  陳建宇
中　　華　　民　　國　　111 　年　　4 　　月　　12　　日